臺灣高等法院高雄分院刑事判決       100年度上訴字第1408號
上  訴  人
即  被  告  鄧楨忠
上列上訴人因毒品危害防制條例案件，不服臺灣屏東地方法院10
0 年度訴字第156 號中華民國100 年6 月9 日第一審判決（起訴
案號：臺灣屏東地方法院檢察署99年度偵字第9627、11059 號）
，提起上訴，本院判決如下：
     主  文
上訴駁回。
     理  由
一、按不服地方法院之第一審判決而上訴者，應向管轄第二審之
    高等法院為之。上訴書狀應敘述具體理由。第二審法院認為
    上訴書狀未敘述理由或上訴有第362 條前段之情形者，應以
    判決駁回之，刑事訴訟法第361 條第1 項、第2 項、第367
    條前段定有明文。又所謂不服第一審判決之具體理由，必係
    依據卷內既有訴訟資料或提出新事證，指摘或表明第一審判
    決有何採證認事、用法或量刑等足以影響判決本旨之不當或
    違法，而構成應予撤銷之具體事由，始克當之（例如：依憑
    證據法則具體指出所採證據何以不具證據能力，或依憑卷證
    資料，明確指出所為證據證明力之判斷如何違背經驗、論理
    法則）；倘僅泛言原判決認定事實錯誤、違背法令、量刑失
    之過重或輕縱，而未依上揭意旨指出具體事由，或形式上雖
    已指出具體事由，然該事由縱使屬實，亦不足以認為原判決
    有何不當或違法者（例如：對不具有調查必要性之證據，法
    院未依聲請調查亦未說明理由，或援用證據不當，但除去該
    證據仍應為同一事實之認定），皆難謂係具體理由，俾與第
    二審上訴制度旨在請求第二審法院撤銷、變更第一審不當或
    違法之判決，以實現個案救濟之立法目的相契合，並節制濫
    行上訴（最高法院97年度臺上字第892 號判決參照）；上訴
    意旨僅單純否認犯罪，乃屬空泛而非具體理由；漫指原判決
    認定事實錯誤（或為事實上之爭執），自非以判決違法為上
    訴理由，必須指出原審根據某種證據而為事實之認定係屬違
    法，即對原審之適用證據法則加以指摘，始係以判決違法為
    其上訴理由（最高法院71年度第3 次刑事庭會議決議2 參考
    ）。是以上訴人之上訴書狀或補提之上訴理由書，雖有敘述
    上訴理由，惟並未具體敘述第一審判決有上述違法、不當情
    形，或對於一般無爭議之法律適用上之顯然誤解，即與未敘
    述具體理由無異，其所為上訴，即不符合上訴之法定要件。
二、本件上訴人即被告鄧楨忠經原審論以共同販賣第一級毒品罪
    ，處有期徒刑7 年8 月，褫奪公權4 年。扣案0000000000行
    動電話1 支沒收；未扣案共同販賣毒品所得新臺幣2000元，
    與陳盈甫、陳思妤連帶沒收，如全部或一部不能沒收時，以
    其與陳盈甫、陳思妤之財產連帶抵償之。已經詳述論罪科刑
    之理由、依據，及量刑審酌之一切情狀，在客觀上已經從輕
    而無不當之處。被告鄧楨忠雖於上訴期間屆滿（100 年7 月
    1 日屆滿）前之100 年6 月24日，具狀提起上訴，並於100
    年7 月20日補提出上訴理由狀。但其上訴理由僅空言表示：
    「證人李杰修於偵訊中未具結，於法尚有未洽。」，「施用
    毒品之人如施以利誘，難保不會做出言不由衷之筆錄；也可
    能正處於毒癮發作期，其製作警詢筆錄之任意性如何，有爭
    議之處。」，「被告雖將毒品交給李杰修，但未收取價金，
    不成立買賣毒品罪」云云，指摘原判決不當。然查被告共同
    販賣第一級毒品海洛因之事實，迭據被告鄧楨忠於警詢、偵
    訊及原審法院審理時坦承不諱，核與共同正犯陳思妤於警詢
    之供述，及證人李杰修於警、偵訊證述情節相符；而證人李
    杰修於偵查中之陳述，已經具結以擔保其正確性，有李杰修
    之結文可參（見99年度他字第1103號偵查卷第173 頁），而
    被告於檢察官偵查亦已經坦承交易毒品時，李杰修有當場交
    錢給被告鄧楨忠（見99年度偵字第9627號偵查卷第109 、11
    0 頁），乃被告鄧楨忠竟對於卷內既有、客觀、明確之訴訟
    資料空言指摘證人李杰修於偵查中未具結，以及空言改稱被
    告交付毒品時未當場向李杰修收取現金；又僅空言表示施用
    毒品之人證言可能會言不由衷或非出於任意性，並未指明何
    人之證言為不可採，以及與本案有如何之關連性，其並未憑
    卷內證據，單純否認犯罪，上訴理由顯然空泛而未依據卷內
    訴訟資料指摘或表明原審判決有何採證認事、用法等足以影
    響判決本旨之不當或違法，此有被告之上訴狀、上訴理由狀
    在卷可按。揆之上開規定，即與未敘述具體理由無異。其上
    訴顯屬違背法律上之程式，應由本院依同法第367 條前段、
    第372 條規定，不經言詞辯論，逕行判決如主文。
中    華    民    國   100    年    9     月    22    日
                刑事第五庭    審判長法  官  曾永宗
                                    法  官  鍾宗霖
                                    法  官  任森銓
以上正本證明與原本無異。
如不服本判決應於收受本判決後10日內向本院提出上訴書狀，其
未敘述上訴理由者，並得於提起上訴後10日內向本院補提理由書
狀（應附繕本）。
中    華    民    國   100    年    9     月    22    日
                                    書記官  呂素珍